臺灣高等法院臺中分院刑事判決　　　　 96年度上訴字第659號
上　訴　人
即　被　告　甲○○
選任辯護人　張繼準律師
　　　　　　張績寶律師
　　　　　　江文玉律師
上　訴　人
即　被　告　丙○○
輔　佐　人　丑○○
選任辯護人　王正喜律師
上　訴　人
即　被　告　戊○○
選任辯護人　劉叡輝律師
上列上訴人因違反槍砲彈藥刀械管制條例等案件，不服臺灣南投
地方法院95年度訴字第785號中華民國96年1月26日第一審判決（
起訴案號：臺灣南投地方法院檢察署95年度偵緝字第186、187、
188、189號、95年度偵字第2645、2646、2647、2843、3370），
提起上訴，本院判決如下：
    主    文
原判決關於甲○○、丙○○、戊○○部分撤銷。
甲○○共同殺人未遂，累犯，處有期徒刑陸年肆月，扣案之制式
90手槍壹支（槍枝管制編號：0000000000，含彈匣壹個）沒收。
又連續犯結夥攜帶兇器強盜罪，累犯，處有期徒刑拾貳年貳月，
未扣案可發射子彈具有殺傷力之改造手槍壹支及扣案之制式90手
槍壹支（槍枝管制編號：0000000000，含彈匣壹個）、伸縮鐵警
棍壹支、改造Ｔ字型扳手壹支、梅花型六角扳手壹支、手提無線
電對講機參支、口罩壹個、塑膠手套伍個、膠帶貳捲均沒收。又
連續持有可發射子彈具有殺傷力之改造手槍，累犯，處有期徒刑
參年拾月，併科罰金新臺幣貳拾萬元，罰金如易服勞役，以新臺
幣貳仟元折算壹日，扣案之改造90手槍貳支（槍枝管制編號：00
00000000、0000000000），含彈匣貳個均沒收。應執行有期徒刑
貳拾年，併科罰金新臺幣貳拾萬元，罰金如易服勞役，以新臺幣
貳仟元折算壹日，未扣案可發射子彈具有殺傷力之改造手槍壹支
及扣案之制式90手槍壹支（槍枝管制編號：0000000000，含彈匣
壹個）、改造90手槍貳支（槍枝管制編號：0000000000、000000
0000，含彈匣貳個）、伸縮鐵警棍壹支、改造Ｔ字型扳手壹支、
梅花型六角扳手壹支、手提無線電對講機參支、口罩壹個、塑膠
手套伍個、膠帶貳捲均沒收。
丙○○共同殺人未遂，處有期徒刑陸年陸月，扣案之制式90手槍
壹支（槍枝管制編號：0000000000，含彈匣壹個）沒收。又連續
犯結夥攜帶兇器強盜罪，處有期徒刑拾貳年，未扣案可發射子彈
具有殺傷力之改造手槍壹支及扣案之制式90手槍壹支（槍枝管制
編號：0000000000，含彈匣壹個）、伸縮鐵警棍壹支、改造Ｔ字
型扳手壹支、梅花型六角扳手壹支、手提無線電對講機參支、口
罩壹個、塑膠手套伍個、膠帶貳捲均沒收。又連續持有可發射子
彈具有殺傷力之改造手槍，處有期徒刑參年捌月，併科罰金新臺
幣貳拾萬元，罰金如易服勞役，以新臺幣貳仟元折算壹日，扣案
之改造90手槍貳支（槍枝管制編號：0000000000、0000000000，
含彈匣貳個）均沒收。應執行有期徒刑貳拾年，併科罰金新臺幣
貳拾萬元，罰金如易服勞役，以新臺幣貳仟元折算壹日，未扣案
可發射子彈具有殺傷力之改造手槍壹支及扣案之制式90手槍壹支
（槍枝管制編號：0000000000，含彈匣壹個）、改造90手槍貳支
（槍枝管制編號：0000000000、0000000000，含彈匣貳個）、伸
縮鐵警棍壹支、改造Ｔ字型扳手壹支、梅花型六角扳手壹支、手
提無線電對講機參支、口罩壹個、塑膠手套伍個、膠帶貳捲均沒
收。
戊○○無罪。
    犯罪事實
一、甲○○前因妨害風化案件，經本院判處有期徒刑1年2月確定
    ，於民國93年5月13日假釋付保護管束，同年7月22日假釋期
    滿未經撤銷假釋，以已執行論。不料甲○○仍不悔改，與丙○○、卓俊銘(經臺灣臺中方法院95年度訴字第518號判處有
    期徒刑 6年，上訴後由本院95年度上訴字第1324號審理，嗣
    撤回上訴而告確定）均明知具有殺傷力之制式手槍及子彈皆
    屬槍砲彈藥刀械管制條例列管之槍彈，未經主管機關許可，
    不得持有，竟共同謀議持槍、彈強盜他人財物，先於94年10
    月間某日，共同出資購買制式90手槍1支（槍枝管制編號：0
    000000000，含彈匣1個)及制式子彈7顆，而未經許可持有上
    開槍、彈。甲○○、丙○○即與卓俊銘；或甲○○、丙○○
    與林偉伸乃 分別共同基於意圖為自己不法所有之犯意聯絡，
    其中甲○○、丙○○、林偉伸(經原審判處有期徒刑6年確定
    ）並基於概括犯意，先後為下列之強盜、竊盜行為：
  （一）94年11月8日凌晨3時許，甲○○、丙○○、卓俊銘結夥
        三人，由丙○○駕駛車牌Y6－9986號自小客車，搭載甲○○與卓俊銘，於路上隨機選取強盜財物之對象，嗣同
        日凌晨4時16分許，見庚○○在台中縣大甲鎮○○路405
        號彰化銀行大甲分行提款機室提領款項，丙○○乃迴轉
        ，將車停等在路旁，選定庚○○為強盜財物對象後，即
        由卓俊銘攜帶上開制式槍、彈；甲○○持客觀上足供兇
        器使用之伸縮鐵警棍等兇器下車，丙○○則在車上等候
        接應。卓俊銘進入提款機室，即以右手持槍指著甫提款
        完畢欲走出該提款機室之庚○○，稱：「麻煩跟我走」
        （台語），並以左手拉住庚○○之手，欲強押其上車，
        庚○○被迫走出提款機室後，即出手反抗，與卓俊銘及
        持伸縮鐵警棍在室外等候之甲○○發生扭打，並將卓俊
        銘撲倒且壓制在地上，於扭打過程中，卓俊銘所持之制
        式手槍因而掉落地面，丙○○見狀，即持手電筒下車，
        趨前敲打庚○○之頭部 2下，並順勢拾起上開制式手槍
        ，庚○○因頭部遭丙○○毆打，原壓住卓俊銘之雙手遂
        放開，卓俊銘宏與甲○○即藉機起身，庚○○亦隨之起
        身，甲○○復持伸縮鐵警棍毆打庚○○ 1下，庚○○即
        搶下甲○○所持伸縮鐵警棍。甲○○、丙○○明知具有
        殺傷力之制式槍、彈，對人體射擊，可能造成對方因失
        血過多或器官敗壞而發生死亡之結果，竟共同基於由丙○○持上開制式槍、彈射擊庚○○，縱使發生庚○○死
        亡之結果，亦不違背其本意之不確定殺人故意之犯意聯
        絡，另行起意，由甲○○對丙○○大喊「給他開下去、
        」，而當時丙○○與庚○○僅相距約50公分，丙○○即
        依甲○○之言，持槍朝庚○○射擊2槍，其中1槍擊中左
        腰部槍，另 1槍則射中右腿，庚○○因而受有左腰槍傷
        致穿透下腹部、空腸多處穿孔、降結腸穿孔併腹膜炎、
        左腎破裂及右腳槍傷、頭皮撕裂傷等傷害。庚○○受有
        上開傷害後仍持先前自甲○○所搶得之伸縮鐵警棍，起
        身欲追打丙○○，丙○○見狀又朝庚○○連開 2槍而未
        射中，丙○○、甲○○及卓俊銘即趁亂共乘上開自小客
        車逃逸，因而未能強盜得逞。庚○○則經送醫急救，進
        行小腸、大腸切除吻合及左腎切除手術，始未發生死亡
        之結果。嗣員警據報前來處理，在案發現場扣得制式彈
        殼4顆 (口徑9MM）、彈殼碎片1片、彈頭1顆、伸縮鐵警
        棍1支等物。
  （二）甲○○、丙○○與林偉伸謀議於農曆年節期間共同強盜
        ，先於95年1月23日晚上8時許，一同前往南投縣埔里鎮
        ○○街旁之夜市，購買作案使用之手套1副、美工刀1支
        、口罩2個（林偉伸另自備頭套）及剪刀1支等物。繼於
        95年 1月27日晚上11、12時許，結夥三人一同前往南投
        縣水里鄉省道台 131線公路某處路旁，由林偉伸持客觀
        上足供兇器使用之梅花型六角扳手 1支，竊取車號不詳
        之車牌2面（下稱甲車牌，未扣案)。繼於翌日（即28日
        )凌晨4時50分許，丙○○攜帶客觀上足供兇器使用之改
        造Ｔ字型扳手 1支，並駕駛自小客車搭載甲○○及林偉
        伸，結夥三人一同前往南投縣埔里鎮○○路 570巷旁，
        由丙○○下車，持上開改造Ｔ字型扳手，撬壞陳鴻祺停
        放於該處之車牌0476－LH號自小客車之車門（登記車主
        為黃明珠），再強行轉動引擎予以竊取，得逞後，丙○○即駕駛該部贓車搭載林偉伸，甲○○則駕駛原來之自
        小客車跟隨在後，於行經南投縣埔里鎮○○路24巷21之
        2號旁時，再將0476－LH號自小客車之車牌2面予以卸下
        來，改懸掛上開竊取得來之甲車牌，並將0476-LH號2面
        車牌照藏匿在於該處附近之水溝旁。同日晚間8、9時許
        ，丙○○攜帶客觀上足供兇器使用之梅花型六角扳手 1
        支，駕駛上開改懸掛甲車牌之贓車，搭載林偉伸，一同
        前往南投縣埔里鎮○○○街2號，由丙○○持上開扳手竊
        取癸○○所有停放於該處前之車牌9J－3782號自小客車
        之車牌 2面，得手後，開往南投縣埔里鎮○○路34號對
        面路旁，丙○○再將甲車牌 2面予以拆卸下來，改懸掛
        上開竊取之9J-3782號車牌2面。同日晚上11時許，甲○○、丙○○、林偉伸為謀強盜，除共同未經許可持有前
        揭制式手槍1支及用餘之制式子彈3顆外，另未經許可，
        共同持有可發射子彈具有殺傷力之改造手槍 1支及改造
        子彈 4顆，由林偉伸攜帶改造之槍、彈；丙○○攜帶制
        式之槍、彈等兇器，甲○○則攜帶準備裝取強盜所得財
        物之袋子，再由林偉伸駕駛該輛改懸掛9J－3782號車牌
        之贓車，搭載丙○○、甲○○，於當日晚上11時30分許
        ，到達南投縣魚池鄉新城村修正巷23號（即新城村守望
        相助崗亭），甲○○、丙○○及林偉伸結夥三人，先分
        別戴上口罩、頭套、手套後，即下車洗劫財物，然崗亭
        內之人見狀欲衝出反抗，丙○○隨即持槍朝無人之空地
        射擊 1槍，以此強暴之方式，致使午○○與未○○無法
        抗拒，由甲○○持袋子搜刮午○○之現金新臺幣（下同
        ）6200元、未○○之現金1300元後逃離現場。嗣經警據
        報前來處理，在案發現場扣得制式彈殼1顆。
  （三）甲○○、丙○○及林偉伸得手後，隨即駕車於95年1月2
        9日凌晨0時10分許，至南投縣魚池鄉魚池村瓊文巷9之2
        號，結夥三人攜帶槍、彈等兇器，由林偉伸持改造之槍
        、彈夥同甲○○衝上 2樓洗劫財物，並恫嚇在場之人寅
        ○○等人不要亂動、搶劫，丙○○則持制式槍、彈留在
        1樓負責控制現場、警戒，惟因申○○在1樓欲反抗，丙○○即持制式手槍朝屋外無人之處所開 1槍，警告申○○不要靠近，然申○○仍然趨前，丙○○遂持該制式手
        槍之槍托毆打申○○之頭部，因不慎誤擊扳機而再開 1
        槍，申○○即持鐮刀欲反擊丙○○，丙○○乃退到屋外
        。另一方面，在 2樓之林偉伸聽聞樓下有槍聲，亦持改
        造手槍朝無人之處開 2槍，以此強暴方式，致使寅○○
        、林榞經及壬○○等人無法抗拒，由甲○○持袋子搜刮
        寅○○之現金1萬4000元、子○○之現金 2600元、壬○○之現金約5000元，得手後，林偉伸即先行下樓，在樓
        梯間遇到持鐮刀欲上 2樓之申○○，林偉伸即持改造手
        槍朝申○○之腿部射擊2槍，其中1槍擊中，致申○○之
        左大腿受有子彈穿刺傷 (傷害部分未提告訴），並將申
        ○○推倒在旁，林偉伸與甲○○趕快下樓，丙○○隨即
        駕車搭載甲○○與林偉伸逃離現場。嗣經警據報前來處
        理，在案發現場扣得彈殼6顆 (2顆制式在1樓、2顆改造
        在1至2樓之樓梯間、2顆改造在2樓）彈頭4顆 (1顆制式
        在1樓、2顆改造在1至2樓之樓梯間、1顆改造在2樓）、
        彈殼底座1顆、彈頭包衣1顆等物。
  （四）甲○○、丙○○及林偉伸將強盜所得之款項朋分後，復
        承前揭意圖為自己不法所有之概括犯意聯絡，於95年 1
        月29日凌晨 1時許，由林偉伸攜帶前開在客觀上足供兇
        器使用之梅花型六角扳手，騎乘機車搭載丙○○，一同
        前往南投縣埔里鎮○○路 374巷對面之路旁，由丙○○
        持該梅花型六角扳手，竊取酉○○停放於該處之車牌04
        62-NH號自小客車之車牌2面，再將前開贓車所懸掛之9J
        -3782號車牌2面予以卸下，改懸掛0462-NH號2面車牌。
        丙○○與甲○○即駕駛該部懸掛0462－NH號車牌之贓車
        ，沿南投縣國姓鄉○區道路往台中縣大里市方向逃逸，
        途中則將9J-3782號車牌2面隨意丟棄於山區路旁，並將
        該輛贓車棄置在台中縣大里市○○路與大明路口。林偉
        伸則於案發後約10餘日，在台中縣某處，向丙○○拿取
        上開制式手槍後，將之藏匿在南投縣埔里鎮○○路 247
        巷21之2號之水溝旁。
二、甲○○、丙○○及丁○○（業經判處有期徒刑2年8月確定）
    均明知未經許可，不得持有可發射子彈具有殺傷力之槍枝及
    具有殺傷力之子彈。不料甲○○、丙○○為防身，竟另行起
    意，基於未經許可持有可發射子彈具有殺傷力槍枝及子彈之
    概括犯意聯絡，丁○○則基於幫助甲○○與丙○○連續未經
    許可持有可發射子彈具有殺傷力槍枝及子彈之概括犯意，先
    由甲○○與丙○○透過姓名年籍不詳之綽號「阿賢」成年男
    子，以 5萬元向某姓名年籍不詳之綽號「阿弟」成年男子，
    購買改造手槍1支（槍枝管制編號：0000000000，含彈匣1個
    )、改造子彈3顆，雙方約定在台中市北屯區「親親來來戲院
    」1樓網咖進行交易，即由丁○○於95年6月初某日，駕車搭
    載甲○○、丙○○前往上開地點完成交易。其後甲○○與丙○○欲再以5萬元之代價向綽號「阿弟」者購買改造手槍1支
    、子彈10顆，然因綽號「阿弟」者表示目前沒有足夠之子彈
    可交貨，遂先行以3萬5000元購買改造手槍1支（槍枝管制編
    號0000000000，含彈匣1個）及改造子彈2顆，並約定在台中
    市○○路附近之屠宰場進行交易，丁○○乃於95年 6月20日
    駕車搭載甲○○、丙○○前往上開地點完成交易。甲○○、
    丙○○因而連續未經許可持有上開改造手槍及子彈。嗣丁○○再駕車搭載甲○○、丙○○隨同綽號「阿弟」者前往台中
    縣太平山區試射槍彈，甲○○與丙○○持前開第 1次所購買
    之改造子試射 1顆，因覺狀況不理想，綽號「阿弟」者遂將
    第2次購買之2顆改造子彈取回修改。
三、嗣95年6月27日凌晨4時許，由臺灣南投地方法院檢察署檢察
    官指揮警政署刑事警察局偵六隊第一組（含維安特勤隊）、
    南投縣政府警察局刑事警察大隊偵二隊及集集分局、臺中市
    警察局刑事警察大隊偵一隊（含保安隊霹靂小組）、海巡署
    海洋巡防總局第十三海巡隊及警政署電信警察隊第二中隊所
    組成之專案小組，在台中市○○區○○街48號2樓之1執行攻
    堅圍捕任務，當場將甲○○、丙○○及丁○○拘提到案，並
    扣得上開改造手槍2支（槍枝管制編號：0000000000、00000
    00000，含彈匣2個）、改造子彈2顆、改造Ｔ字型扳手1支、
    梅花型六角扳手 1支、手提無線電對講機3支、口罩1個、塑
    膠手套5個、膠帶2捲、行動電話8支、電擊棒1支等物。繼於
    同日上午10時30分許，另由專案小組帶同林偉伸前往南投縣
    埔里鎮○○路247巷21之2號之水溝旁取出上開制式手槍 1支
    （槍枝管制編號：0000000000，含彈匣1個）及0476-LH號車
    牌2面。
四、案經臺中縣警察局移送；臺中縣警察局大甲分局報告臺灣臺
    中地方法院檢察署呈臺灣高等法院臺中分院檢察署檢察長核
    轉臺灣南投地方法院檢察署，暨南投縣政府警察局移送；南
    投縣政府警察局集集分局報告臺灣南投地方法院檢察署檢察
    官偵查起訴。
    理    由
甲、程序部分：
  一、被告甲○○於警詢關於被告丙○○犯罪部分；被告甲○○
      、丙○○及共犯林偉伸於警詢所為供述，其中關於被告戊○○犯罪部分，均不具證據能力：
  （一）按共同被告於被告案件中係屬證人，法院應踐行人證之
        法定調查程序，始具有證據能力；而共同被告於被告案
        件中之警詢中陳述，因被告無從為詰問，而有礙被告之
        對質詰問權，原則上應無證據能力。
  （二）被告甲○○於警詢時，就被告丙○○犯罪部分之供述；
        被告甲○○、丙○○及共犯林偉伸於警詢時，關於被告
        戊○○犯罪部分之供述，均未以證人之身分訊問，亦未
        令其具結，並使被告丙○○、戊○○有交互詰問之機會
        ，被告丙○○、戊○○既分別爭執其證據能力，自不得
        以渠等於各該警詢之陳述，資為認定被告丙○○、戊○○犯罪之依據，故上開各警詢供述，對被告丙○○、戊○○而言，無證據能力。
  二、證人周正達、鄭國豪於警詢所為證述，關於被告丙○○犯
      罪部分，均不具有證據能力：證人周正達、鄭國豪於警詢
      時，未居於證人地位而具結，被告丙○○爭執其證據能力
      ，則依刑事訴訟法第159條第1項規定，此等證言性質上屬
      傳聞證據，不得作為證據，應不具證據能力。
  三、證人庚○○及共犯卓俊銘於警詢關於被告甲○○犯罪之陳
      述；被告丙○○於警詢關於被告甲○○犯罪之陳述；共犯
      林偉伸於警詢關於被告甲○○、丙○○犯罪之陳述；證人
      即被害人午○○、未○○、申○○、寅○○、壬○○、子
      ○○、陳鴻祺、癸○○、酉○○等人於警詢關於被告甲○○、丙○○犯罪之陳述，均具證據能力：
  （一）按被告以外之人於審判外之陳述，經當事人於審判程序
        同意作為證據，法院審酌該言詞陳述或書面陳述作成時
        之情況，認為適當者，亦得為證據；當事人、代理人或
        辯護人於法院調查證據時，知有第159條第1項不得為證
        據之情形，而未於言詞辯論終結前聲明異議，視為有前
        項之同意。刑事訴訟法第159條之5定有明文。
  （二）上開證人或共犯之警詢陳述，被告甲○○、丙○○於本
        院調查證據時，就其證據能力並未聲明異議，依刑事訴
        訟法第159條之5第2項規定，視為有同條第1項之同意，
        且本院審酌上開警詢筆錄作成時之情況，並無證明力過
        低或違法取得之情形，應屬適當，依上開法律規定，均
        有證據能力，自得作為證據。
  四、證人庚○○與卓俊銘於警詢關於被告丙○○犯罪所為證述
      ，均具有證據能力：
  （一）按被告以外之人（包括證人、鑑定人、告訴人、被害人
        及共同被告等）於檢察事務官、司法警察官或司法警察
        調查中所為之陳述，與審判中不符時，其先前之陳述具
        有較可信之特別情況，且為證明犯罪事實存否所必要者
        ，得為證據，刑事訴訟法第159條之2定有明文。所謂「
        前後陳述不符」之要件，應就前後階段之陳述進行整體
        判斷，以決定其間是否具有實質性差異，惟無須針對全
        部陳述作比較，陳述之一部分有不符，亦屬之。而所謂
        「較可信之特別情況」之情形，亦應就前後陳述時之各
        種外部情況進行比較，以資決定何者外部情況具有可信
        性。若陳述係在特別可信之情況下所為，則虛偽陳述之
        危險性即不高，雖係審判外陳述，或未經被告反對詰問
        ，仍得承認其有證據能力。
  （二）證人即被害人庚○○及共犯卓俊銘於警詢及原審所證被
        告甲○○與、志宏殺人未遂情節，雖有部分前後陳述不
        符之情形，惟本院審酌證人庚○○與卓俊銘於警詢中之
        證述距案發日較近，當時記憶自較深刻，可立即反應所
        知，不致因時隔日久而遺忘案情，且渠等在警詢就被告
        甲○○、丙○○所涉情節，互核一致，客觀上應具有較
        可信之特別情況，且亦為證明犯罪事實存否所必要，依
        上開規定，證人庚○○與卓俊銘於警詢時所為證述，自
        有證據能力。被告丙○○辯稱此部分屬傳聞證據，不具
        證據能力云云，尚非可取。
  五、被告甲○○、丙○○及共犯卓俊銘、林偉伸、丁○○於檢
      察官訊問時，經以證人身分具結，所為關於他被告甲○○
      、丙○○犯罪部分之供述；證人即被害人庚○○、申○○
      於檢察官訊問時經具結之證言，均具有證據能力：
  （一）按被告以外之人於偵查中向檢察官所為陳述，除顯有不
        可信之情況者外，得為證據，刑事訴訟法第159條之1第
        2項定有明文。復按偵查中對被告以外之人(包括證人、
        鑑定人、告訴人、被害人及共同被告等）所為之偵查筆
        錄，或被告以外之人向檢察官所提之書面陳述，性質上
        均屬傳聞證據，惟現階段刑事訴訟法規定檢察官代表國
        家偵查犯罪、實施公訴，依法其有訊問被告、證人及鑑
        定人之權，證人、鑑定人且須具結，而實務運作時，檢
        察官在偵查中向被告以外之人所取得之陳述，原則上均
        能遵守法律規定，不致違法取供，其可信度極高，職是
        ，被告以外之人前於偵查中已具結而為證述，除反對該
        項供述得具有證據能力之一方，已釋明「顯有不可信之
        情況」之理由外，不宜以該證人未能於審判中接受他造
        之反對詰問為由，即遽指該證人於偵查中之陳述不具證
        據能力。
  （二）被告甲○○、丙○○及共犯卓俊銘、林偉伸、丁○○於
        檢察官偵查中以證人身分具結而為證述；證人即被害人
        庚○○、申○○於檢察官訊問時經具結之證言，渠等既
        未曾提及檢察官在偵查時有不法取證之情形，且被告甲○○、丙○○均未釋明上開供述有顯不可信之情況，依
        前揭說明，被告甲○○、丙○○、共犯卓俊銘、林偉伸
        、丁○○及證人即被害人庚○○、申○○於於偵查中經
        具結之證言，就他被告甲○○、丙○○犯罪部分，自均
        具有證據能力。
  六、按上訴得對於判決之一部為之；未聲明為一部者，視為全
      部上訴；對於判決之一部上訴者，其有關係之部分，視為
      亦已上訴，刑事訴訟法第 348條定有明文。又實質上或裁
      判上之一罪，僅撤回其一部上訴者，雖所餘者為一部上訴
      ，但因其有關係之部分，視為亦已上訴，上訴審法院仍應
      就其全部加以審判，故該一部撤回上訴等於未撤回（最高
      法院62年度第 1次刑庭庭推總會議決議(一)參照）。原審就
      前揭犯罪事實第一項（一）部分，認被告丙○○係犯槍砲
      彈藥刀械管制條例第7條第4項未經許可持有手槍罪、同條
      例第 12條第4項未經許可持有子彈罪、刑法第330條第2項
      、第1項加重強盜未遂罪及同法第271條第2項、第1項殺人
      未遂罪，其中持有手槍、子彈二罪係一行為觸犯數罪名，
      為想像競合犯，應從一重之持有手槍罪處斷，所犯持有手
      槍、加重強盜未遂、殺人未遂等三罪間，具有方法、目的
      之關係，為牽連犯，應從一較重之殺人未遂罪處斷，並判
      處被告丙○○有期徒刑6年6月。被告丙○○於本院雖撤回
      上開部分之上訴，並主張前揭犯罪事實第一項（二）（三
      ）（四）及第二項部分，與上開第一項（一）部分，有牽
      連犯、連續犯之裁判上一罪關係，為撤回部分確定判決效
      力所及，均應為免訴之諭知云云，惟依被告丙○○之撤回
      意旨，僅係就裁判上一罪，撤回一部上訴，依上開法律規
      定及最高法院決議意旨，因所餘者為一部上訴，其有關係
      之部分，視為亦已上訴，該一部撤回上訴等於未撤回，本
      院仍應就被告丙○○全部犯罪事實加以審判。
乙、被告甲○○、丙○○部分：
  一、訊據上訴人即被告甲○○、丙○○坦承前揭持有制式槍彈
      、改造槍彈、結夥三人攜帶兇器強盜未遂、既遂及竊盜等
      犯行，惟矢口否認有何殺人未遂之行為，並均辯稱：係共
      犯卓俊銘持槍射擊被害人庚○○，渠等就此並無預見之可
      能或犯意聯絡，且被害人庚○○就本案發生始末之前後證
      述不一，相互矛盾，況如案發當時被告與被害人庚○○僅
      相距50公分，被告如有殺人之意圖，則槍擊被害人庚○○
      之頭部或胸部實為容易，然僅向被害人庚○○之左腹部及
      右腿射擊，顯見被告係基於傷害而得以逃脫而非意在殺人
      ；又被告甲○○、丙○○購買改造槍彈，係為連續強盜財
      物，應從一重依加重強盜罪論處，不得再單獨論處持有改
      造槍彈之罪責云云。
  二、被告甲○○、丙○○與共犯卓俊銘共同謀議持槍、彈強盜
      他人財物，於94年10月間某日，共同出資購買制式90手槍
      1支（槍枝管制編號：0000000000，含彈匣1個）及制式子
      彈 7顆等事實，業據被告甲○○、丙○○坦承不諱，並有
      該制式90手槍1支及案發現場所遺留制式彈頭1顆、制式彈
      殼4顆、彈殼碎片1片（彰化銀行大甲分行)、制式彈殼1顆
      （南投縣魚池鄉新城村修正巷23號守望相助崗亭）、制式
      彈殼2顆、制式彈頭1顆（南投縣魚池鄉魚池村瓊文巷9之2
      號1樓）扣案可資佐證。並有偵查報告書(見臺灣臺中地方
      法院檢察署94年度他字第3172號偵查卷第39、40頁、臺灣
      南投地方法院檢察署95年度他字第143號偵查卷第2至5頁)
      、現場照片（見臺灣臺中地方法院檢察署94年度他字第31
      72號偵查卷第25至29頁、臺灣南投地方法院檢察署95年度
      偵字第2843號偵查卷第1宗第136、139、150至157頁)在卷
      可憑。該扣案槍枝、彈頭、彈殼及碎片，經送內政部警政
      署刑事警察局鑑定之結果，認送鑑制式90手槍1支(槍枝管
      制編號：0000000000，含彈匣1個)，係以色列IMI廠JERIC
      HO 941FBL型口徑9MM（9X19MM）之制式半自動手槍，槍管
      內具 6條右旋來復線，機械性能良好，可擊發同口徑制式
      子彈，具殺傷力；送鑑9MM彈殼 4顆，均係已擊發之口徑9
      MM制式彈殼，經以比對顯微鏡比對法，比對結果，彈底特
      徵紋痕相吻合，認係均由同一槍枝所擊發；送鑑彈頭 1顆
      認係已擊發之口徑9MM銅包衣彈頭；送鑑彈殼碎片1片認係
      已擊發彈頭之銅包衣碎片；送鑑彈殼2顆（編號1、22）係
      已擊發之口徑 9MM制式彈殼，該4顆及2顆彈殼均係由槍枝
      管制編號：0000000000之槍枝所擊發等情，有內政部警政
      署刑事警察局95年8月21日刑鑑字第095009754 1號、94年
      11月29日刑鑑字第0940176770號、95年3月6日刑鑑字第09
      50017757號等槍彈鑑定書及96年1月3日刑鑑字第09501892
      78號函在卷可參（見臺灣南投地方法院檢察署95年度偵字
      第2843號偵查卷第 2宗第82至86頁、臺灣臺中地方法院檢
      察署94年度偵字第 18796號偵查影卷第11至15頁、原審卷
      第2宗第158至164頁）。則上開7顆制式子彈既均可擊發而
      餘留彈殼、彈頭、碎片，顯皆具殺傷力，是此部分被告甲○○、丙○○為供強盜財物而未經許可持有制式槍、彈之
      自白，核與事實相符。
  三、被告甲○○、丙○○與共犯卓俊銘於前揭時地，攜帶制式
      槍彈、伸縮鐵警棍等兇器，共同強盜庚○○，經庚○○反
      抗、相互扭打而未得逞，其間庚○○遭槍擊腰部、右腿各
      1 槍，致庚○○受有左腰槍傷致穿透下腹部、空腸多處穿
      孔、降結腸穿孔併腹膜炎、左腎破裂及右腳槍傷、頭皮撕
      裂傷等傷害，經送醫急救，進行小腸、大腸切除吻合及左
      腎切除手術，始未發生死亡結果等情，業據被告甲○○、
      丙○○坦承不諱，核與證人即共犯卓俊銘、證人即被害人
      庚○○於偵查、原審分別結證之情節相符（見臺灣南投地
      方法院檢察署95年度偵緝字第188號偵查卷第9、10頁、原
      審卷第234至245頁），並有前揭制式手槍、制式彈殼 4顆
      、彈殼碎片1片、彈頭1顆、伸縮鐵警棍 1支等物扣案可資
      佐證及槍彈鑑定書在卷可憑，復有光田醫院94年11月15日
      、94年11月23日出具之診斷證明書存卷足佐（見本院卷第
      114、115頁）。被告甲○○、丙○○雖辯稱係共犯卓俊銘
      開槍，渠等並無殺人之犯意云云。惟查：
  （一）證人即被害人庚○○於94年12月22日檢察官訊問時具結
        證稱：當天卓俊銘持槍押伊從提款小房間出來時，伊即
        和卓俊銘打鬥，卓俊銘被伊壓在地下，槍掉在地上，槍
        有被人撿起來，伊聽到拿警棍的那個人說「把他開下去
        」等語（見臺灣臺灣地方法院檢察署94年度偵字第1879
        6號號偵查影卷第17頁）。復於95年9月21日檢察官訊問
        時具結證稱：當天行搶歹徒只有帶棒球帽，沒有蒙面或
        戴口罩，伊可以指認持槍的人係卓俊銘，持警棍的人係
        甲○○，當時卓俊銘被伊壓在地上，槍掉在旁邊，後來
        丙○○撿起槍，甲○○就對丙○○說「給他開下去」，
        丙○○持槍先朝伊腹部開1槍，再朝腿部開1槍，伊起來
        要追打丙○○，丙○○又朝伊開 2槍，但沒有打中，伊
        可以確認是丙○○開槍的，開第1槍和第2槍時之距離和
        伊相隔不到50公分，因為伊先搶到甲○○所持警棍，甲○○不敢靠近，才對丙○○說「給他開下去」，當時甲○○距離伊很近，伊可以確認是甲○○說的等語（見臺
        灣南投地方法院檢察署95年度偵緝字第188號偵查卷第9
        、10頁）。再於原審結稱：伊在提款小房間領完錢後，
        以為卓俊銘、甲○○二人要進來領錢，伊退後讓他們進
        來，看到卓俊銘拿手槍，甲○○拿警棍，卓俊銘拿槍指
        著伊，開口叫伊跟他走，伊不要，退回提款小房間，他
        們二個就進來要將伊拉出去，他們拉第三下時伊已經被
        拉到提款小房間外騎樓，伊就順勢撲過去將他們二人壓
        倒在地，卓俊銘拿的槍掉在地上，丙○○從車上衝出來
        ，拿東西砸伊的頭並撿起槍，伊被砸到以後就放手，卓
        俊銘與甲○○起身，伊亦站起來，甲○○持警棍打伊一
        下，伊把警棍搶過來，甲○○說「給他開下去」，丙○○持槍朝伊左側腹部開 1槍，看到伊沒有倒，再朝伊的
        腳補1槍，當時丙○○與伊相距約50公分，伊中2槍後沒
        有倒地，並拿警棍追打丙○○，追打過程中丙○○又開
        2槍，但沒有打到伊等語（見原審卷第1宗第235至239頁
        ）。參諸證人即共犯卓俊銘於偵查中結證：「我被壓制
        在地上，我確定我沒有開槍」等語（見臺灣南投地方法
        院檢察署95年度偵緝字第188號偵查卷第10頁)；於原審
        結稱：當時伊被庚○○壓在地上，手上的槍就掉了，聽
        到槍聲時，伊跟庚○○還在地上，聽到槍聲後，庚○○
        的手就比較沒有力，伊就掙脫了等語(見原審卷第1宗第
        240、243頁）。是證人庚○○、卓俊銘均一致證述案發
        當時，卓俊銘遭庚○○壓制在地上，所持之手槍亦掉在
        地上等語，則此情節當屬真實可信，堪認共犯卓俊銘當
        時應無從持槍朝庚○○射擊，被告甲○○、丙○○辯稱
        係由共犯卓俊銘開槍射擊云云，顯非可採，應以證人即
        被害人庚○○指證：當時卓俊銘被伊壓在地上，槍掉在
        旁邊，後來丙○○撿起槍，甲○○就對丙○○說「給他
        開下去」，丙○○持槍距伊約50公分處，朝伊腹部、腿
        部各開1槍等情，較符真實可信。
  （二）被害人庚○○雖於94年11月 9日初次警詢陳稱：我提領
        現金後，準備離去時，有一名男子站在電動門外，一名
        持槍男子進入，叫我跟他走，我不願意，就跟他們打鬥
        ，我搶到伸縮鐵棍後，就朝持槍男子身上打，持槍男子
        的槍掉在地上，另一名男子撿起又交給原持槍男子，持
        槍男子就朝我開槍，另有一名男子在車上等語（見臺灣
        臺中地方法院檢察署94年度他字第3172號偵查卷第 209
        頁）。惟上開警詢係於案發翌日製作，被害人庚○○甫
        經槍擊之巨大驚嚇，復進行小腸、大腸切除吻合及左腎
        切除手術，其身體及精神狀況當十分虛弱，則有關案情
        之陳述是否能完整無誤，即有可疑。此徵諸關於卓俊銘
        遭其壓制在地上，被告丙○○有下車持手電筒敲擊其頭
        部 2下等情節，該警詢之陳述皆有遺漏，迄94年11月14
        日晚上 8時35分在光田醫院大甲分院，接受檢察官訊問
        時，始具結證述：在扭打過程中，我有把那二個人壓在
        地上，開車的人不知道拿什麼東西朝我的頭打下去，有
        聽到其中一人說「把他開下去」，如果抓到人，我可以
        認出來等語即明（見臺中地方法院檢察署94年度他字第
        3172號偵查卷第73頁）。又共犯卓俊銘係於94年11月14
        日晚上 9時方經警逕行拘提到案，有報告書在卷可憑（
        見臺中地方法院檢察署94年度他字第3172號偵查卷第19
        6、197頁），則被害人庚○○上開接受檢察官訊問時，
        共犯卓俊銘尚未到案供述任何案情經過，被害人庚○○
        無從經由參與偵辦之檢警人員，獲悉任何案情，則其上
        開證詞當係經過數日休養，逐漸釐清事發經過而為之陳
        述，全屬自發，並未受到任何人為污染，當比94年11月
        9 日驚魂未定、身心俱差時所為之警詢陳述，較為真實
        可信。是被害人庚○○上開於94年11月 9日之警詢陳述
        ，既未完整，且與事實有所出入，自難執為被告甲○○
        、丙○○有利之認定。
  （三）證人即共犯卓俊銘於95年 9月21日偵查及原審95年12月
        12日審判期日證述：當時被庚○○壓在地上，沒有聽到
        甲○○向丙○○說「給他開下去」，不知道是誰將槍撿
        起來，也不知道是何人開槍等語，惟此與其在94年11月
        14日警詢及94年11月15日偵查中均指稱：確定係丙○○
        拾起槍枝並開槍等語，明顯前後不一，應屬事後迴護被
        告甲○○、丙○○之語，自難執為有利被告甲○○、丙○○之認定。又被告甲○○及丙○○於原審以證人身分
        證稱：當天係卓俊銘開槍，甲○○沒有說「給他開下去
        」等語；被告丙○○於本院以證人身分證述：出發前有
        說過，如果有人反抗，不要傷害被搶劫者，趕快離開現
        場，係卓俊銘開槍的，槍響前沒有聽到什麼人講什麼話
        等語，與前揭顯然之事證不符，核係互為卸責並為己脫
        罪之詞，亦無可採。
  （四）按刑法第13條規定：「行為人對於構成犯罪之事實，明
        知並有意使其發生者，為故意。行為人對於構成犯罪之
        事實，預見其發生而其發生並不違背其本意者，以故意
        論」。而犯罪之故意，係採希望主義。直接故意（確定
        故意），須行為人對於構成犯罪之事實具備明知及有意
        使其發生兩個要件；間接故意（不確定故意），須行為
        人對於構成犯罪之事實預見發生，且發生不違背行為人
        本意始能成立。而行為人有無犯罪故意，乃個人內在心
        理狀態，惟有從行為人之外在表徵及其行為時之客觀情
        況，依經驗法則審慎判斷。再殺人與傷害之區別，即在
        下手加害時有無死亡之犯意為斷。至受傷處所是否致命
        部位，及傷痕之多寡，輕重如何，僅足供認定有無殺意
        之參考，原不能為區別殺人與傷害之絕對標準。又被害
        人所受之傷害程度，固不能據為認定有無殺意之唯一標
        準，但加害人之下手情形如何，於審究犯意方面，仍不
        失為重要參考資料。且犯罪之故意，祇須對於犯罪事實
        有所認識而仍實施為已足；殺人未遂罪之成立，以有戕
        害他人生命之故意，著手實行而未發生死亡結果為要件
        （最高法院19年上字第718號、20年非字第104號、30年
        上字第2671號、47年台上字第1634號判例參照）。查槍
        彈之殺傷力極大，稍有差池，極易使人喪命，尤其是朝
        人之身體射擊，縱未擊中頭部或胸部，亦能使中彈者發
        生失血過多或器官敗壞而死亡之結果，此為眾所周知，
        被告甲○○、丙○○為成年人，自難諉稱不知。又被告
        丙○○持手電筒下車趨前敲打被害人之頭部 2下後，被
        害人庚○○原壓住共犯卓俊銘之雙手因而放開，共犯卓
        俊銘與被告甲○○即藉機起身，此時被告甲○○、丙○○等人即可藉機逃脫，實無為逃脫而持槍射擊被害人之
        必要。況被告丙○○當時與被害人僅相距約50公分，被
        告丙○○持上開制式槍、彈射擊被害人之際，被害人顯
        然毫無閃避之機會，且被告丙○○持制式槍、彈，朝被
        害人之腰部、右腿各射擊 1槍，被害人因而受有左腰槍
        傷致穿透下腹部、空腸多處穿孔、降結腸穿孔併腹膜炎
        、左腎破裂及右腳槍傷等傷害，經光田醫院大甲分院於
        同日立即進行小腸大腸切除吻合手術、左腎切除手術等
        情，已如前述，雖被告丙○○開槍非擊中庚○○之頭部
        或胸部，惟無論以被告丙○○所持兇器之種類（制式手
        槍）、射擊之距離（近距離）、射擊之部位（被害人之
        腹部附近），及被害人受傷之嚴重程度等各方面觀之，
        均顯示被告丙○○開槍射擊時，具有縱致被害人發生失
        血過多或器官敗壞而死亡亦在所不惜之意思及決心。且
        被告丙○○拾起上開制式手槍之後，被告甲○○在旁對
        被告丙○○大喊「給他開下去」，亦足以證明其二人間
        具有共同不確定殺人故意之犯意聯絡，應至為明確，被
        告甲○○、丙○○辯稱無殺人之故意云云，當無可採。
  四、被告甲○○、丙○○與共犯林偉伸如何共犯前揭犯罪事實
      欄第一項（二）（三）（四）所示持有改造手槍、子彈、
      結夥 3人攜帶兇器強盜、竊盜之犯行，業據被告甲○○、
      丙○○坦承不諱，核與共犯林偉伸於警詢、偵查、原審供
      證之情節相符，並有下列事證可資佐證：
  （一）證人即被害人午○○於警詢證稱：95年 1月28日晚上，
        在南投縣魚池鄉新城村修正巷23號前新城村守望相助崗
        亭遭蒙面歹徒搶劫，伊當時坐在守望相助崗亭內，忽然
        有一台白色自小客車由五城往魚池方向逆向停車後，三
        名蒙面歹徒持槍下車，其中一名歹徒伸手拿走伊口袋內
        的錢，要走前另一名歹徒對空開了一槍，伊被搶走6200
        百元等語（見臺灣南投地方法院檢察署95年度他字第14
        3號偵查卷第100、101頁）。
  （二）證人即被害人未○○於警詢證稱：95年 1月28日晚上，
        在南投縣魚池鄉新城村修正巷23號前新城村守望相助崗
        亭，遭蒙面歹徒搶劫，伊當時坐在守望相助崗亭內，忽
        然有一台白色自小客車由五城往魚池方向逆向停車後，
        三名蒙面歹徒持槍下車，其中一名歹徒走近拿走伊放在
        桌上的錢，要走前另一名歹徒對空開了一槍，伊被搶走
        1300元等語（見上開偵查卷第102、103）。
  （三）證人即被害人寅○○於警詢證稱：95年1月29日0時左右
        ，在魚池鄉瓊文巷9之2號住處內遭搶劫，當時伊在二樓
        樓梯口，現場有壬○○、子○○、辰○○、巳○○等四
        人在二樓打麻將，突然有二名年輕人由樓梯進入二樓，
        就說不要動、錢拿出來，其中一個往天花板開一槍後，
        就向伊搜身，然後再開一槍，另外一個人手持袋子欲搜
        刮打麻將四人的財物，正要搜時聽到樓下有人上來的聲
        音，二名歹徒匆忙要離去，當歹徒進入樓梯間時遇到申
        ○○，三人在樓梯間扭打，然後聽到一聲槍響，之後歹
        徒離開現場，伊就打電話報案，伊損失財物 1萬4000元
        等語（見同上偵查卷第14頁）。
  （四）證人即被害人壬○○於警詢證稱：95年1月29日0時左右
        ，在魚池鄉瓊文巷9之2號內遭搶劫，當時伊在二樓和子
        ○○、辰○○、巳○○打麻將，突然有二名年輕人進入
        二樓，就說搶劫、不要動，其中一個往天花板開一槍，
        然後再開一槍，另外一個人手持袋子欲搜刮渠等四人的
        財物，正要搜時聽到樓下有人上來的聲音，二名歹徒匆
        忙要離去，當歹徒進入樓梯間時遇到被槍擊的人，三人
        在樓梯間扭打，然後再聽到一聲槍響，之後歹徒離開現
        場，然後伊到一樓幫忙急救傷者，伊損失財物5000元等
        語（見同上偵查卷第27頁）。
  （五）證人即被害人子○○於警詢證稱：95年1月29日0時左右
        ，在魚池鄉瓊文巷9之2號內遭搶劫，當時伊在二樓和壬○○、辰○○、巳○○打麻將，突然有二名年輕人進入
        二樓，就說搶劫、不要動，其中一個往天花板開一槍，
        再向飲水機開一槍，便搜刮渠等牌桌抽屜內財物，後來
        二名歹徒見樓下有狀況便下樓，之後伊聽到一聲槍響。
        之後聽有人喊歹徒走了，伊隨即下樓看申○○中槍倒在
        樓梯轉角處，伊損失財物2600元等語（見上開偵查卷第
        34、35頁）。
  （六）證人即被害人申○○於警詢證稱：95年1月29日0時左右
        ，在魚池鄉瓊文巷9之2號住處，遭一名歹徒開槍擊傷左
        側大腿內側，當時伊在一樓看電視，寅○○上二樓倒水
        ，二樓有四名友人在打麻將，突然有三名歹徒從大門衝
        進屋內，其中一人持槍指著伊說「你安靜坐著，我們來
        收一些索費」，另二人則衝上二樓強盜四名友人的金錢
        ，當時伊拿起沙發旁長鐮刀砍向該名歹徒，該名歹徒則
        退向屋外騎樓，並向我身旁開槍，並叫二樓二名歹徒撤
        退，當控制伊的歹徒退去後，伊則持刀上二樓救寅○○
        等人，伊在一樓樓梯遇到二名歹徒，伊就持鐮刀揮向歹
        徒，歹徒就對伊大腿開一槍，伊發覺中槍後就持刀揮向
        持槍歹徒，後來伊跌倒，二名歹徒才奪門而出等語（見
        上開偵查卷第9、10頁)；復於檢察官訊問時具結證稱：
        當時三人持槍強盜，伊在樓下看電視，其中一人持槍壓
        住伊，另二人跑到樓上去，押住伊的人說要跟我們拿些
        「索費」（台語），伊隨手拿起旁邊鐮刀作勢要抵抗，
        結果歹徒朝伊旁邊開槍，然後跑到騎樓外，又對空開了
        一槍，伊追到騎樓後才返回屋內要上二樓，在樓梯間的
        轉彎處就遇到二名歹徒要下來，結果前面那個歹徒故意
        朝瞄準伊的腿部開一槍，傷害部分伊不提告訴等語（見
        臺灣南投地方法院檢察署95年度偵字第2843號偵查卷第
        2宗第58、59頁)，並有證人申○○受有左大腿子彈穿刺
        傷之診斷證明書在卷可憑(見同上偵查卷第1宗第84頁）
        。
  （七）證人即被害人陳鴻祺（車輛登記名義人黃明珠之配偶）
        於警詢證述車牌0476－LH自用小客車失竊；證人即被害
        人癸○○於警詢證述9J-3782號車牌2面失竊；證人即被
        害人酉○○於警詢證述0462-NH號車牌2面失竊等情（見
        臺灣南投地方法院檢察署95年度偵字第2843號偵查卷第
        1宗第55至61頁)，並有車輛、車牌（尋獲）電腦輸入單
        及贓物認領保管單在卷可憑（見同上偵查卷第2宗第3至
        5頁）。
  （八）警方於案發後在南投縣魚池鄉新城村修正巷23號前新城
        村守望相助崗亭，扣得制式彈殼 1顆；在南投縣魚池鄉
        瓊文巷9之2號扣得彈殼6顆、彈頭4顆、彈殼底座 1顆、
        彈頭包衣 1顆等物，有偵辦報告書及現場照片在卷可憑
        (見臺灣臺中地方法院檢察署95年度他字第143號偵查卷
        第2至5頁、臺灣南投地方法院檢察署95年度偵字第2843
        號偵查卷第1宗第136、139、150至157頁)。其中在南投
        縣魚池鄉瓊文巷9之2號一樓雨傘內及藤椅內尋獲之彈殼
        共計 2顆，均係已擊發口徑9MM（9x19 MM）制式彈殼，
        在上址二樓、二樓平台、一樓往二樓樓梯轉角尋獲之彈
        殼共計 4顆均係已擊發之土造金屬彈殼，且在上址一樓
        往二樓樓梯及二樓所尋獲之彈頭共計2顆均係直徑7.88M
        M已擊發之土造金屬彈頭，在上址一樓尋獲彈頭1顆係彈
        頭鉛心，在上址往一樓往二樓樓梯所尋獲之彈頭 1顆係
        直徑7.87MM已擊發之土造金屬彈頭，在上址之二樓樓梯
        桌下尋獲彈殼底座 1顆係土造金屬彈殼彈殼之底火部分
        ，在上址一樓尋獲之彈頭包衣 1顆係彈頭鋼包衣碎片，
        而上開制式彈殼 2顆，其彈底特徵紋痕相吻合，認均係
        由同一支槍枝所擊發，至上開土造金屬彈殼及彈頭因欠
        足資比對之特徵紋痕，無法比對，有內政部警政署刑事
        警察局95年3月6日刑鑑字第0950017757號槍彈鑑定書在
        卷可參（見原審卷第2宗第159至164頁），且上開2顆制
        式彈殼與上開制式手槍（槍枝管制編號：0000000000號
        ）之試射彈殼比對結果，其彈底特徵紋痕均相吻合，認
        均係由該制式槍枝所擊發等情，亦有內政部警政署刑事
        警察局96年1年月3日刑鑑字第0950189287號函在卷可稽
        （見原審卷第2宗第158頁）。足見被告丙○○所持制式
        手槍，在南投縣魚池鄉新城村修正巷23號前新城村守望
        相助崗亭射擊制式子彈1發；在南投縣魚池鄉瓊文巷9之
        2號射擊制式子彈2發，共犯林偉伸所持不明之改造手槍
        則在南投縣魚池鄉瓊文巷9之2號射擊土造子彈 4發。該
        等土造子彈既均可擊發而遺留彈殼，且該不明之改造手
        槍射擊被害人申○○，造成左大腿子彈穿刺傷，業如前
        述，顯見上開改造手槍及之土造子彈 4顆均具有殺傷力
        。
  （九）此外，並有制式手槍1支（槍枝管制編號：0000000000
        ，含彈匣1個）、改造Ｔ字型扳手1支、梅花型六角扳手
        1支、口罩1個、塑膠手套5個、手提無線電對講機3支、
        膠帶2捲等物扣案可資佐證。
  五、被告甲○○、丙○○如何購買而持有如犯罪事實欄第二項
      所示改造手槍、子彈之事實，業據被告甲○○、丙○○坦
      承不諱，核與證人丁○○於警詢、檢察官訊問時經具結之
      陳述情節相符，並有改造手槍2支及子彈2顆扣案可資佐證
      。該扣案之槍彈經送內政部警政署刑事警察局鑑定結果，
      認：(1)送鑑改造90手槍2支，其中1支（槍枝管制編號：00
      00000000，含彈匣1個），係由仿BERETTA廠84型半自動手
      槍製造之金屬槍枝，換裝土造槍管而成之改造手槍，機械
      性能良好，可擊發適用子彈，認具殺傷力；另1支(槍枝管
      制編號：0000000000，含彈匣1個），係由仿BERETTA廠92
      FS型半自動手槍製造之金屬槍枝，換裝土造槍管而成之改
      造手槍，機械性能良好，可擊發適用子彈，認具殺傷力；
      (2)送鑑改造子彈2顆，認均係土造子彈（具直徑約9MM之金
      屬彈頭），採樣一顆試射，可擊發，認具有殺傷力，有內
      政部警政署刑事警察局95年 8月21日刑鑑字第0950097541
      號槍彈鑑定書在卷可參（見臺灣南投地方法院檢察署95年
      度偵字第2483號偵查卷第2宗第82至86頁)。上開鑑餘之另
      1 顆子彈，經原審再送內政部警政署刑事警察局鑑定，經
      實際試射，可擊發，認具殺傷力，亦有該局95年12月 6日
      刑鑑字第0950779499號函在卷可稽（見原審卷第1宗第273
      頁）。被告甲○○、丙○○雖辯稱：購買改造槍彈，係為
      連續強盜財物，應從一重依加重強盜罪論處，不得再單獨
      論處持有改造槍彈之罪責云云。惟被告甲○○、丙○○於
      偵查中已供稱：買槍的目的是防身用，怕仇家來找我們報
      仇等語（見臺灣南投地方法院檢察署95年度偵字第2483號
      偵查卷第2宗第75頁)，顯見其購買槍彈之目的非意在強盜
      財物；況被告甲○○、丙○○於95年 6月間購買上開改造
      槍彈，距95年1月29日之強盜行為逾4個月餘，難認有何概
      括犯意之關連，此項購買改造槍彈之行為，核屬另行起意
      無疑，被告甲○○、丙○○上開所辯難以採信。
  六、綜上所述，被告甲○○、丙○○前揭未經許可持有制式手
      槍、子彈、強盜未遂、既遂、殺人未遂、竊盜、未經許可
      持有改造手槍、子彈等事證已臻明確，所辯皆為畏罪卸責
      之詞，無可採信，渠等之犯行均洵堪認定。
  七、被告行為後，94年2月2日修正公布之刑法，業於95年7月1
      日施行，應依刑法第2條第1項之規定比較應適用之法律如
      下：(一)論罪量刑方面：(1)比較原則：應就罪刑有關之共犯
      、未遂犯、想像競合犯、牽連犯、連續犯、結合犯、以及
      各種加重原因（如累犯加重等）、各種減輕原因（如自首
      減輕等）暨其他法定加減原因（如身分加減）與加減例等
      一切情形，綜其全部罪刑之結果而為比較（最高法院95年
      第8次刑事庭會議決議參照）。(2)修正刑法第33條第5款規
      定：「罰金：新臺幣一千元以上，以百元計算之」，經比
      較修正前刑法第33條第5款、罰金罰鍰提高標準條例第1條
      前段、現行法規所定貨幣單位折算新臺幣標準第 2條等規
      定之適用結果，有關槍砲彈藥刀械管制條例第7條第4項、
      第 8條第4項、第12條第4項所規定法定刑罰金部分之最低
      額，於修正前為銀元10元即新臺幣30元；修正後則為新臺
      幣1000元，是此部分當以修正前之法律較有利於行為人。
      (3)死刑減輕者，依修正前刑法第64條第 2項規定為無期徒
      刑，或為15年以下12年以上有期徒刑；修正刑法則規定為
      無期徒刑，自以修正前之法律較有利於行為人。(4)無期徒
      刑減輕者，依修正前刑法第65條第2項規定為7年以上有期
      徒刑；修正刑法則規定為20年以下15年以上有期徒刑，自
      以修正前之法律較有利於行為人。(5)修正刑法第28條既限
      縮共同正犯之參與類型，自較有利於行為人。(6)修正刑法
      第47條第 1項規定：「受徒刑之執行完畢，或一部之執行
      而赦免後，五年以內『故意』再犯有期徒刑以上之罪者，
      為累犯」，則再犯之罪如為「過失犯」，即不構成累犯。
      然修正前刑法第47條之規定，過失犯亦可論處累犯，自以
      修正後之法律較有利於行為人。(7)修正前刑法第55條後段
      關於牽連犯之規定業經刪除，依修正前刑法第55條後段之
      規定，牽連之數罪可從一重處斷，而依修正後之刑法即應
      各別論處罪責，當以修正前之法律對行為人較為有利。(8)
      修正刑法已刪除第56條連續犯之規定，此刪除雖非犯罪構
      成要件之變更，但顯已影響行為人刑罰之法律效果，自屬
      法律有變更。經比較新、舊法結果，修正前應以一罪論；
      修正後則應數罪併罰，自以修正前之法律較有利於行為人
      。(9)修正前刑法第51條第 5款規定數罪併罰定其應執行者
      ：「宣告多數有期徒刑者，於各刑中之最長期以上，各刑
      合併之刑期以下，定其刑期。但不得逾二十年」，修正刑
      法第51條第 5款則規定：「宣告多數有期徒刑者，於各刑
      中之最長期以上，各刑合併之刑期以下，定其刑期。但不
      得逾三十年」，自以修正前不得逾20年之法律較有利於行
      為人。(10)綜上，本件被告甲○○係故意犯，且被告甲○○
      、丙○○已共同實行犯罪行為，無論依修正前、後之規定
      ，均應論以累犯、共犯，是綜合比較結果，修正之法律未
      較有利於行為人，有關罪刑部分自應全部適用修正前之法
      律。(二)非關罪刑之裁量權行使部分：依修正前刑法第42條
      第2項前段及刪除前罰金罰鍰提高標準條例第2條規定，關
      於易服勞役之折算標準為銀元 100元、200元、300元，而
      修正後刑法第42條第3項前段規定之折算標準為新臺幣100
      0元、2000元、3000元，自以適用修正刑法第42條第3項前
      段諭知以新臺幣1000元、2000元、3000元折算 1日為易服
      勞役之折算標準，對行為人較為有利。(三)未影響罪刑之修
      正部分：(1)修正前刑法第26條前段「未遂犯之處罰，得按
      既遂犯之刑減輕之」之規定，已移列於修正刑法第25條第
      2 項，此項變動未影響行為人之刑罰法律效果，非屬刑法
      第2條第1項之「法律變更」，則有關對未遂犯為刑之減輕
      ，自應逕行適用修正刑法第25條第 2項之規定。(2)修正刑
      法第55條關於想像競合之規定：「一行為而觸犯數罪名者
      ，從一重處斷。但不得科以較輕罪名所定最輕本刑以下之
      刑」，與修正前相較，所增加之但書乃法理之明文化，非
      屬法律變更（最高法院95年第 8次刑事庭會議決議參照）
      ，自無庸依刑法第2條第1項之規定為新舊法比較，應逕依
      修正刑法第55條之規定，論以想像競合犯。
  八、論罪部分：
  （一）犯罪事實第一項（一）部分：刑法第332條第1項之強盜
        而故意殺人罪，是將強盜與殺人二個獨立犯罪行為，依
        法律規定結合成一罪，並加重其處罰，祇須相結合之殺
        人行為係既遂，即屬相當，其基礎犯之強盜行為，不論
        是既遂或未遂，均得與之成立結合犯，僅於殺人行為係
        屬未遂時，縱令強盜行為既遂，因該罪並無處罰未遂犯
        規定，始不生結合犯關係，應予分別論罪（最高法院94
        年度台上字第7288號判決要旨參照）。又刑法第321條
        第1項第3款之攜帶兇器，係以行為人攜帶兇器為其加重
        要件，此所謂兇器，其種類並無限制，凡客觀上足對人
        之生命、身體、安全構成威脅，具有危險性之兇器均屬
        之，且只須犯行時攜帶此種具危險性之兇器為已足，並
        不以攜帶之初有行兇之意圖為必要。查槍彈擊發可致人
        死傷；又扣案之伸縮鐵警棍、Ｔ字型扳手、梅花型六角
        扳手，均屬金屬製品，或質地厚重，或呈尖銳狀，在客
        觀上均足以對人之生命、身體、安全構成威脅，應皆屬
        具有危險性之兇器無疑。
  （二）犯罪事實第一項（一）部分：核被告甲○○、丙○○所
        為，係犯槍砲彈藥刀械管制條例第7條第4項未經許可持
        有手槍罪、同條例第12條第 4項未經許可持有子彈罪、
        刑法第330條第2項、第1項加重強盜未遂罪及同法第271
        條第2項、第1項殺人未遂罪。被告甲○○、丙○○與共
        犯卓俊銘有犯意聯絡及行為分擔，為共同正犯。被告甲○○、丙○○同時未經許可持有手槍、子彈，所犯該二
        罪係一行為觸犯數罪名，為想像競合犯，應從一重之未
        經許可持有手槍罪處斷。被告甲○○、丙○○著手殺人
        ，但未生死亡之結果，為未遂犯，應各依刑法第25條第
        2項之規定，減輕其刑。
  （三）犯罪事實第一項（二）（三）部分：核被告甲○○、丙○○所為係犯槍砲彈藥刀械管制條例第8條第4項未經許
        可持有可發射子彈具有殺傷力之槍枝罪、同條例第12條
        第4項未經許可持有子彈罪、刑法第330條第1項加重強
        盜罪及同法第321條第1項第3款、第4款加重竊盜罪。被
        告甲○○、丙○○與共犯林偉伸有犯意聯絡及行為分擔
        ，為共同正犯。被告甲○○、丙○○同時未經許可持有
        槍、彈，所犯該二罪係一行為觸犯數罪名，為想像競合
        犯，應從一重之未經許可持有可發射子彈具有殺傷力之
        槍枝罪處斷。
  （四）犯罪事實第一項（四）部分：核被告甲○○、丙○○所
        為係犯刑法第321條第1項第3款加重竊盜罪。被告甲○○、丙○○與共犯林偉伸有犯意聯絡及行為分擔，為共
        同正犯。
  （五）犯罪事實第二項部分：核被告甲○○、丙○○所為係犯
        槍砲彈藥刀械管制條例第8條第4項未經許可持有可發射
        子彈具有殺傷力之改造手槍罪、同條例第12條第4項未
        經許可持有子彈罪。被告甲○○、丙○○有犯意聯絡及
        行為分擔，為共同正犯。被告甲○○、丙○○同時未經
        許可持有槍、彈，所犯該二罪係一行為觸犯數罪名，為
        想像競合犯，應從一重之未經許可持有可發射子彈具有
        殺傷力之改造手槍罪處斷。其 2次犯罪之時間緊接，手
        段相同，觸犯構成要件相同之罪，顯係基於概括犯意為
        之，應依修正前刑法第56條連續犯之規定，按槍砲彈藥
        刀械管制條例第8條第4項未經許可持有可發射子彈具有
        殺傷力之改造手槍一罪論，並加重其刑。
  （六）被告甲○○、丙○○所犯如犯罪事實第一項（一）之加
        重強盜未遂罪及犯罪事實第一項（二）（三）之加重強
        盜既遂罪，其犯罪時間雖間隔逾 2月，惟有關（二）（
        三）部分強盜行為，於案發前 1個月即已謀議，業據共
        犯林偉伸於警詢陳明在卷（見臺灣南投地方法院檢察署
        95年度他字第143號偵查卷第125頁），堪認其時間仍屬
        密接，無論被害對象係路上隨機選中或經計畫鎖定，同
        因係缺錢花用而持槍強盜，手段亦係雷同，且觸犯構成
        要件相同之罪，顯係基於概括犯意為之，應依修正前刑
        法第56條連續犯之規定，從一重以加重強盜既遂罪論，
        並加重其刑。
  （七）被告甲○○、丙○○所犯如犯罪事實第一項（二）之加
        重竊盜罪及犯罪事實第一項（四）之加重竊盜罪，時間
        緊接，手段相同，觸犯構成要件相同之罪，顯係基於概
        括犯意為之，應依修正前刑法第56條連續犯之規定，從
        一重以刑法第321條第1項第3款、第4款加重竊盜罪論，
        並加重其刑。
  （八）被告甲○○、丙○○所犯如犯罪事實第一項之未經許可
        持有手槍罪、未經許可持有可發射子彈具有殺傷力之槍
        枝罪、加重竊盜罪，均係為強盜之目的而為，該三罪與
        加重強盜罪間具有方法、目的之關係，應依修正前刑法
        第55條後段牽連犯之規定，從一重按加重強盜罪處斷。
  （九）被告甲○○、丙○○所犯如犯罪事實第一項之加重強盜
        、殺人未遂及犯罪事實第二項之未經許可持有可發射子
        彈具有殺傷力之改造手槍等三罪間，犯意各別，行為互
        殊，應分論併罰。
  （十）被告甲○○曾因妨害風化案件，經本院判處有期徒刑 1
        年2月確定，於93年 5月13日假釋付保護管束，同年7月
        22日假釋期滿未經撤銷假釋，以已執行論，有臺灣高等
        法院被告前案紀錄表在卷可按，其於有期徒刑執行完畢
        後，5 年內再犯本案有期徒刑以上之罪，為累犯，除殺
        人未遂部分法定刑之死刑、無期徒刑部分，依法不得加
        重外，餘應各依修正前刑法第47條第 1項之規定加重其
        刑。就殺人未遂罪部分，應先加後減；加重強盜罪及未
        經許可持有可發射子彈具有殺傷力之改造手槍罪部分，
        則遞加重之。
  九、原審認被告甲○○、丙○○部分之罪證明確，予以論罪科
      刑，固非無見，惟查：(一)依扣案之彈殼，足認被告甲○○
      、丙○○為強盜財物而持有之制式子彈計 7顆、土造土彈
      為 4顆，原判決分別認定為4顆及2顆，與現存卷證不符，
      尚有未洽。(二)被告甲○○持以強盜庚○○未遂之伸縮鐵警
      棍，亦屬兇器之一，原判決未加以認定，稍有疏漏。(三)被
      告甲○○、丙○○所犯殺人未遂與強盜未遂罪間，應分論
      併罰，原判決認有方法目的之牽連關係，從一重之殺人未
      遂罪處斷，核有違誤。(四)被告甲○○、丙○○所犯如犯罪
      事實第一項（一）之加重強盜未遂罪及犯罪事實第一項（
      二）（三）之加重強盜既遂罪，具有連續犯裁判上一罪之
      關係，原判決認非基於概括犯意而為，亦有未合。(五)被告
      甲○○、丙○○持續持有制式手槍、子彈，乃犯罪行為之
      繼續，僅得各論以一個持有手槍罪及一個持有子彈罪，不
      得割裂，惟原判決就如犯罪事實第一項（一）部分及第一
      項（二）（三）部分，分別論處被告甲○○、丙○○各犯
      槍砲彈藥刀械管制條例第7條第4項未經許可持有手槍罪及
      同條例第12條第 4項未經許可持有子彈罪，容有未合。(六)
      刑法第42條關於易服勞役之折算標準，應以修正之法律較
      有利於被告，原審誤認修正前之法律，較有利於被告甲○○、丙○○，亦有不當。被告甲○○、丙○○上訴意旨否
      認部分犯罪，指摘原判決不當，雖無理由，惟原判決既有
      上開可議之處，即屬無可維持，自應由本院予以撤銷改判
      。爰審酌被告甲○○、丙○○年富力盛，不思以正當方式
      獲取物，除擁槍彈自重外，更持以對被害人強盜財物，並
      在被害場所恣意開槍，危害社會治安至鉅，且因被害人庚○○反抗而萌生殺意，致該被害人受有身體嚴重之傷害，
      甚至切除左腎及部分小腸、大腸，所受傷害重大，被告甲○○、丙○○僅於本院準備程序期日當面向被害人庚○○
      表示道歉，惟尚未賠償損害及坦承部分犯行之犯後態度，
      暨被告甲○○係累犯，固應依法加重其刑，惟被告丙○○
      係實際開槍射擊庚○○，惡性較重，就殺人未遂部分，量
      刑當不能較被告甲○○為輕等一切情狀，分別量處如主文
      第2、3項所示之刑，並諭知罰金易服勞役之折算標準及定
      其應執行之刑，以示懲儆。
  十、扣案之制式手槍1支(槍枝管制編號：0000000000，含彈匣
      1個）、改造手槍2支（槍枝管制編號：0000000000、0000
      000000，含彈匣2個），均係違禁物，應依刑法第38條第1
      項第 1款規定沒收。被告告甲○○、丙○○就上開犯罪事
      實第一項（二）（三）所持有可發射子彈具有殺傷力之改
      造手槍 1支，雖未扣案，但不能證明已滅失，該槍枝既係
      違禁物，仍應依刑法第38條第1項第1款規定沒收。又扣案
      之伸縮鐵警棍 1支係被告丙○○所有用以強盜庚○○所用
      之物；改造Ｔ字型扳手、梅花型六角扳手各 1支、手提無
      線電對講機 3支，均為被告丙○○所有且供上開犯罪事實
      第一項（二）（四）竊盜犯行所用之物，業據共犯卓俊銘
      及被告丙○○於原審陳明在卷，應依刑法第38條第1項第2
      款規定宣告沒收。另扣案口罩 1個、塑膠手套5個、膠帶2
      捲，為被告甲○○、丙○○及共犯林偉伸所有且供上開犯
      罪事實第一項（二）（三）之強盜犯行所用之物，業據被
      告甲○○、丙○○於原審陳明在卷，應依刑法第38條第 1
      項第 2款規定宣告沒收。另扣案之已擊發制式彈殼、彈殼
      碎片、彈頭、彈殼底座、彈頭包衣，均已失其子彈違禁物
      之性質，不另宣告沒收。另扣案改造子彈 2顆，已因鑑驗
      時試射而失其違禁物之性質，亦無庸為沒收之諭知。至扣
      案電擊棒1支、行動電話8支，業據被告甲○○、丙○○及
      共犯丁○○於原審陳稱此等物品為其日常所用之物，且無
      積極證據足以證明該等物品與本案上開犯行有何關聯，故
      均不予宣告沒收。
丙、被告戊○○部分：
  一、公訴意旨另略以：戊○○、林偉伸、丙○○及甲○○等人
      於95年 1月20日左右，謀議於農曆年節期間共同持槍強盜
      賭場，戊○○、林偉伸、丙○○及甲○○等人即基於共同
      持槍強盜賭場之概括犯意聯絡後，即分別於下列時、地，
      為購買強盜所用工具或竊取車輛、車牌等先前準備行為：
  （一）95年1月23日晚上8時許，戊○○、林偉伸、丙○○及甲○○等人即先行前往南投縣埔里鎮○○街旁之夜市，購
        買作案所用之手套1封、美工刀1支、口罩2個(另林偉伸
        自行準備頭套使用）及剪刀1支等物。
  （二）95年 1月27日晚上11、12時許，丙○○、甲○○及林偉
        伸等人，先行在南投縣水里鄉省道台 131線公路某處路
        旁，由林偉伸持客觀上足供兇器使用之梅花型六角扳手
        1支，竊取車號不詳之車牌2面（下稱甲車牌）。
  （三）翌日（95年1月28日）凌晨4時50分許，丙○○駕駛乙部
        自小客車，併搭載甲○○及林偉伸等人，並由丙○○攜
        帶客觀上足供兇器使用之改造T字型扳手1支，前往南投
        縣埔里鎮○○路 570巷旁後，丙○○即下車持改造Ｔ字
        型扳手撬壞卯○○停放於該處之車牌0476－LH號自小客
        車之車門（登記車主：黃明珠）後，在強行轉動引擎後
        予以竊取；得逞後，丙○○即駕駛該部0476－LH號贓車
        搭載林偉伸，另甲○○則駕駛原來之自小客車跟隨在後
        ，於行經南投縣埔里鎮○○路247巷21－2號旁時，再將
        0476－LH號自小客車之車牌予以拆卸下來，改懸掛上開
        竊取得來之甲車牌，並將0476－LH號二面牌照藏匿於該
        處旁之空地水溝旁。
  （四）95年 1月28日下午5、6時許，丙○○、甲○○與林偉伸
        等人在戊○○上開住處共同晚餐時，戊○○即先行將乙
        支具有殺傷力之改造手槍（未扣案）、子彈數顆等物，
        交給丙○○等人先行保管後；繼於當日晚上 8時許，戊○○即駕駛車牌7799－MV號銀色賓士自小客車，搭載丙○○、甲○○及林偉伸等人前往南投縣魚池鄉新城村修
        正巷23號（新城村守望相助崗亭）、南投縣魚池鄉魚池
        村瓊文巷9－2號等處所觀察地形，再返回戊○○前述之
        住處後；丙○○隨即駕駛該部改懸掛甲車牌之贓車，搭
        載林偉伸，攜帶客觀上足供兇器使用之梅花型六角扳手
        1支，前往南投縣埔里鎮○○○街2號後，由丙○○持梅
        花型扳手竊取癸○○所有停放於該處前之9J－3782號自
        小客車牌照 2面後，即開往南投縣埔里鎮○○路34號對
        面路旁，丙○○再將甲車牌二面（未查獲）予以拆卸下
        來，改懸掛上開剛竊取得來之9J-3782號車牌2面後，返
        回南投縣埔里鎮○○路38－12號住處戊○○之住處與戊○○、甲○○等人會合。
  （五）95年1月28日晚上11時許，林偉伸即駕駛該部改懸掛9J-
        3782號車牌之贓車，搭載丙○○、甲○○等人前往上開
        事先勘查處所準備強盜財物；另一方面，林偉伸則攜帶
        戊○○前述所交付之改造槍、彈，丙○○則攜帶上開制
        式之90手槍（槍枝管制編號：0000000000號）及數量不
        詳之制式子彈數顆，而甲○○則負責攜帶袋子準備裝取
        強盜之財物；林偉伸、丙○○及甲○○人於當日晚上11
        時30分許，到達南投縣魚池鄉新城村守望相助崗亭，丙○○、甲○○及林偉伸人即分別穿上口罩、頭套及載上
        手套後，丙○○、甲○○等人即下車洗劫財物，然崗亭
        內之人見狀欲衝出反抗，丙○○隨即朝無人之空地射擊
        一槍警告不要靠近、反抗，而以此強暴、脅迫之方式，
        致使午○○、未○○等人無法抗拒，而任由甲○○則持
        袋子搜刮午○○之現金6200元、未○○之現金1300元等
        財物後逃離現場。
  （六）丙○○、甲○○及林偉伸等人隨即趕往南投縣魚池鄉魚
        池村瓊文巷9－2號，由林偉伸持槍彈夥同甲○○衝上二
        樓洗劫財物，並恫嚇在場之人陳秀華等人不要亂動、搶
        劫；另丙○○則留在一樓負責控制現場、警戒；嗣因一
        樓之申○○欲反抗，丙○○即持槍朝屋外無人之處所開
        槍，警告申○○不要靠近，然申○○仍然趨前靠近，丙○○遂持槍托毆打申○○之頭部，導致不慎誤擊扳機而
        再開一槍，申○○遂持鐮刀欲反擊丙○○，丙○○乃退
        到屋外去；另一方面，於樓上搜刮財物之林偉伸聽聞樓
        下有開槍之聲音，亦持槍朝無人之處所開一槍，致使陳
        秀華、林榞經及壬○○等人無法抗拒，而任由甲○○持
        袋子搜刮陳秀華之現金14000元、子○○之現金 2600元
        及壬○○之現金約5000元後，林偉伸、甲○○等人強盜
        得逞後，林偉伸即先行準備下樓，而碰巧遇上持鐮刀欲
        上二樓之申○○，林偉伸見狀即基於傷害之犯意，持槍
        朝申○○之腿部開了一槍（傷害罪嫌部分未提出告訴）
        ，並將申○○推倒在旁，林偉伸、甲○○等人即趕快下
        樓，丙○○隨即駕車搭載甲○○、林偉伸等人逃離現場
        返回戊○○之上開住處後，丙○○、甲○○及林偉伸等
        人即先行更換作案時所穿之衣物；另一方面亦撥打電話
        通知戊○○返回住處分配贓款。其中林偉伸分得3000元
        ，另戊○○亦分得3000元（千元大鈔3張），然戊○○
        表示不要千元大鈔，甲○○遂持百元紙鈔約1、2千元交
        給戊○○收下；嗣後丙○○與甲○○欲離開戊○○之住
        處，遂向戊○○表示：身上沒有錢，其有沒有錢，戊○○見狀始將剛所分得之贓款1、2千元拿還給甲○○。
  （七）另一方面，丙○○等人於分完錢之後，林偉伸遂騎乘機
        車搭載丙○○，併攜帶前述之梅花型扳手，前往南投縣
        埔里鎮○○路 374巷對面之路旁，由丙○○持梅花型扳
        手下手竊取酉○○停放於該處之車牌號碼0462－NH號自
        小客車之車牌 2面，返回戊○○之上開住處後，再將前
        作案所懸掛之9J-3782號車牌2面予以拆卸下來，改懸掛
        剛竊取之0462-NH號2面車牌；丙○○、甲○○等人即駕
        駛該部贓車沿南投縣國姓鄉○區道路往台中縣大里市方
        向逃逸。
      因認被告戊○○涉犯刑法第321條第1項第3款、第4款之加
      重竊盜、槍砲彈藥刀械管制條例第7條第4項之未經許可持
      有手槍、槍砲彈藥刀械管制條例第8條第4項之未經許可持
      有其他可發射子彈具有殺傷力槍砲、槍砲彈藥刀械管制條
      例第12條第4項之未經許可持有子彈、刑法第330條第 1項
      之加重強盜等罪嫌。
  二、按犯罪事實應依證據認定之，無證據不得認定犯罪事實；
      又不能證明被告犯罪或其行為不罰者，應諭知無罪之判決
      ，刑事訴訟法第154條第2項第301條第1項分別定有明文
      。又所謂認定犯罪事實之證據，係指足以認定被告確有犯
      罪行為之積極證據而言，該項證據自須適合於被告犯罪事
      實之認定，始得採為斷罪之資料；且如未能發現相當確實
      證據，或證據不足以證明，自不能以推測或擬制之方法，
      以為裁判之基礎；而認定犯罪事實所憑之證據，雖不以直
      接證據為限，間接證據亦包括在內，然而無論直接證據或
      間接證據，其為訴訟上之證明，須於通常一般人均不致有
      所懷疑，而得確信其為真實之程度者，始得據為有罪之認
      定，倘其證明尚未達到此一程度，而有合理之懷疑存在時
      ，即難遽採為不利被告之認定（最高法院76年台上字第49
      86號判例參照）。另刑事訴訟法第161條第1項規定：檢察
      官就被告犯罪事實，應負舉證責任，並指出證明之方法。
      因此，檢察官對於起訴之犯罪事實，應負提出證據及說服
      之實質舉證責任。倘其所提出之證據，不足為被告有罪之
      積極證明，或其指出證明之方法，無從說服法院以形成被
      告有罪之心證，基於無罪推定之原則，自不能為被告有罪
      之判決。
  三、公訴人認被告戊○○涉有上開犯行，無非係以甲○○、丙○○、林偉伸之指證為其主要論據。然訊據被告盧紹偉堅
      決否認參與上開犯行，辯稱：因伊協助員警緝獲甲○○、
      丙○○、林偉伸等人，渠等方挾怨報復，誣指伊有參與上
      開犯行等語。經查：
  （一）證人即內政部警政署刑事警查局偵六隊警官己○○到庭
        證述：「我們接獲情資知道戊○○可能知道甲○○等人
        的下落，我們就去戊○○家裡，結果戊○○就說他的朋
        友辛○○可能知道甲○○等人的下落，我就請戊○○打
        電話給辛○○，辛○○有提供壹支電話，但那隻電話嫌
        犯已經沒有使用了，且戊○○提供一個共犯丁○○的資
        料，才查獲丁○○的車輛及住居的處所，查知他們住所
        後檢察官跟我們一起去執行搜索，結果查獲丙○○、甲○○、丁○○三人，並於現場發現槍械」「（問：你們
        去找戊○○時，有無懷疑戊○○也有涉案或者將戊○○
        當作嫌犯？）我們知道甲○○二個嫌犯是經過槍枝比對
        ，且其二人在台中縣有手法一樣的前案紀錄，但我們並
        不知道其他的嫌犯，也沒有懷疑戊○○涉案」等語（見
        本院卷第253頁)。則被告戊○○果真共同參與上開持槍
        強盜、竊盜等犯罪行為，理應儘量隱匿相關事證或共犯
        之行蹤，以防案情為警破獲，縱遇員警查問，亦可虛應
        了事，應無在員警尚不知其為犯罪嫌疑人之前，即真實
        配合警方有效緝獲被告甲○○、丙○○，使其參與之案
        情因他共犯到案而為警查悉之理。是被告戊○○既應警
        方追查被告甲○○、丙○○等人下落之要求，真實地提
        供與被告甲○○、丙○○有相當交情之辛○○、丁○○
        等資訊，以利員警緝獲被告甲○○、丙○○，衡情其應
        無參與上開持槍強盜、竊盜等犯行，否則豈能如此坦然
        協助員警辦案。
  （二）證人即被告甲○○、丙○○及林偉伸固均於偵查及原審
        迭次指證被告戊○○參與上開持槍強盜、竊盜等犯行。
        惟查：
    １、共犯林偉伸於95年 6月18日因妨害兵役案件經警緝獲，
        均僅自白上開持槍強盜、竊盜行為，係其與綽號「阿華
        」之甲○○及綽號「阿呆」之丙○○共同參與，被告甲○○、丙○○係經由住在台中縣霧峰鄉○○路附近綽號
        「阿隆」之男子介紹認識，時間在犯案前約一個月，地
        點在台中市某泡沫紅茶店，當天有討論是搶銀樓或是賭
        場，但沒有結論，伊就帶甲○○、丙○○去埔里往霧社
        途中山上的一間小木屋躲藏，並商談搶賭場事宜，由伊
        先找作案之目標，並勘查作案路線，然後陸續準備帽子
        、頭套、手套、口罩，再竊取轎車及車牌，甲○○、丙○○則準備槍枝，方由伊帶路前往開槍行搶等情，並請
        求依證人保護法給予保護及減免刑責，且獲檢察官同意
        (見臺灣南投地方法院檢察署95年度他字第143號偵查卷
        第109至115、124至126、129頁)。則共犯林偉伸既願意
        配合專案小組追查其他共犯，並由檢察官同意適用證人
        保護法相關規定，減免其刑事責任，自可為完全真實之
        供述，惟其上開自白並無一語提及綽號「鴨米仔」之被
        告戊○○亦參與謀議犯罪，且所云躲藏及商討強盜計劃
        之地點，與被告戊○○南投縣埔里鎮○○路38之12號住
        處明顯不符，則被告戊○○是否確有參與上開持槍強盜
        、竊盜等犯行，容有可疑。
    ２、被告甲○○於警詢供稱：案發前 2天在埔里地區竊盜犯
        案車輛及車牌，我們將犯案工具及車輛均藏放在「鴨米
        仔」他家旁地下室，直到除夕夜當晚，鴨米仔提供一把
        改造手槍給林偉伸使用，丙○○自備一支制式手槍，犯
        案前由「鴨米仔」駕駛賓士自小客車載我們三人，勘查
        犯案目標及路線，後返回埔里由林偉伸駕駛贓車載我及
        丙○○到南投縣魚池鄉持槍強盜財物，所得款項由我及
        丙○○、林偉伸三人平分等語（見臺灣南投地方法院檢
        察署95年度偵字第2843號偵查卷第1宗第17、18頁)。被
        告丙○○於警詢供稱：我們要去犯案之前，是由戊○○
        帶我前往勘查地點，勘查完，戊○○就拿一把改造90手
        槍給林偉伸後離開，由林偉伸開車載我與甲○○前往犯
        案地點，強盜所得款項，由我與戊○○、林偉伸、甲○○平分等語（見同上偵查卷第2宗第31、33頁)。被告甲○○、丙○○於偵查中結證：綽號「鴨米仔」告訴我們
        這2個地方有人在賭博，可以去強盜，91年1月28日上午
        8、9點，他開他的賓士自小客車，帶我們人去看地形，
        作案車輛係於1、2天前先偷的，作案三組車牌係看完地
        形當天在埔里鎮路旁隨便偷的等語（見臺灣南投地方法
        院檢察署95年度偵字第2645號偵查卷第67、68頁）。被
        告甲○○、丙○○及共犯林偉伸於偵查中另結稱：約在
        1月28日晚上8點左右，戊○○開車牌7799－MW賓士小客
        車，載我們三人到強盜處所觀察地形，改造手槍是當天
        晚上5、6點在戊○○家吃飯時，他拿給我們的等語（見
        臺灣南投地方法院檢察署95年度偵字第2843號偵查卷第
        2宗第14、15頁）。被告甲○○於原審供稱：95年1月28
        日搶 2個地方，戊○○只是帶我們去作案的地點，又帶
        我們回他家拿槍，把槍交給我們之後，我們就自行到作
        案地點等語（見原審卷第1宗第36頁)。被告丙○○於原
        審證述：本案是戊○○提議帶我們去的，他跟我們說過
        年的時候要帶我們去賭場搶劫，是案發前 3天講的，案
        發當天戊○○直接帶我們去強盜的地點看現場，看完之
        後四人一起離開，大約 1小時後，由我、甲○○、林偉
        伸開車回到現場，三人一起下車強盜，當天沒談到分工
        的情形，戊○○提供手槍是在看完現場離開以後，戊○○和我們分手之前，他當時是把槍交給林偉伸等語（見
        原審卷第2宗第16至18頁）。被告甲○○於原審證述：9
        5年1月28日強盜案是我跟戊○○、林偉伸、丙○○共同
        提議的，大約在案發前約 1星期，手槍是戊○○在案發
        當天晚上6、7點左右將手槍先拿給我等語（見原審卷第
        2宗第30至32頁)。則綜合以上甲○○、丙○○、林偉伸
        等人之指證：(1)有關何人提議強盜，被告甲○○指稱其
        與丙○○、林偉伸、戊○○共同提議；被告丙○○則云
        係戊○○提議。(2)有關提議之時間，被告甲○○謂係案
        發前約1個星期；被告丙○○則稱係前3天。(3)有關被告
        戊○○何時帶往勘查現場，或稱95年 1月28日早上8、9
        點，或云同日晚上 8點左右。(4)有關戊○○交付改造手
        槍之時間，或謂案發當天晚上6、7點吃飯時，或云看完
        現場後才交付。(5)有關改造手槍交給何人，或謂交付林
        偉伸，或稱先交給甲○○。(6)有關贓款分配，或稱甲○○、丙○○、林偉伸三人均分；或謂甲○○、丙○○、
        林偉伸、戊○○四人均分。足見甲○○、丙○○、林偉
        伸就被告戊○○參與上開持槍強盜、竊盜之指證，關於
        前揭重要之情節，互不一致，且存有不可相容之矛盾，
        實無從憑該等有瑕疵之證言，遽令被告戊○○負共犯之
        罪責。
    ３、證人辛○○證述：戊○○曾來電詢問甲○○之電話，被
        告甲○○曾講過可能是戊○○將他們供出來，所以很生
        氣等語（見本院卷第252頁）。參諸證人即共犯林偉伸
        證述其於95年6月18日、19日在警詢、偵查中均未提到
        戊○○，至95年6月27日才提到戊○○涉案，係因為伊
        聽說其會被抓是因為戊○○，所以才會把事情真相講出
        來，伊聽誰說的這部分，伊不想回答，伊知道甲○○、
        丙○○於95年6月27日被逮捕等語（見原審卷第1宗第23
        1、232頁）。顯見被告甲○○確因懷疑被告戊○○向警
        方提供破案線索，而心生不滿；且共犯林偉伸亦於知悉
        係因被告戊○○使其為警緝獲，而有心態之轉變，堪信
        被告戊○○辯稱：係伊協助警方緝獲甲○○、丙○○、
        林偉伸，渠等方挾怨報復，誣指伊有參與上開犯行等語
        ，殆有可能，自難遽論被告戊○○確有參與甲○○、丙○○、林偉伸等人持槍強盜、竊盜之犯行。
  （三）綜上所述，本件公訴人所舉之證據並未達一般人均不致
        有所懷疑，而得確信被告戊○○就甲○○、丙○○、林
        偉伸等人上開持槍強盜、竊盜之犯行，有犯意聯絡及行
        為分擔之真實程度，無從說服本院以形成被告戊○○有
        罪之心證。且本院在得依或應依職權調查證據之範圍內
        ，復查無其他積極證據足以證明被告戊○○確有公訴意
        旨所指持槍強盜、竊盜之犯行。是此部分要屬不能證明
        被告戊○○犯罪。原審未為詳查，遽對被告戊○○論罪
        科刑，即有未合，被告戊○○上訴否認犯行，指摘原判
        決不當，為有理由，自應由本院將原判決關於被告戊○○部分撤銷，並為無罪之諭知。
據上論斷，應依刑事訴訟法第369條第1項前段、第364條、第299
條第1項、第301條第 1項，槍砲彈藥刀械管制條例第7條第4項、
第 8條第4項、第12條第4項，刑法第2條第1項、刑法第11條，修
正前刑法第28條、第56條，刑法第271條、第321條第1項第3款、
第4款、第330條、第25條第 2項、第55條，修正前刑法第47條、
第55條後條，刑法第42條第3項前段，修正前刑法第51條第5款，
刑法第38條第1項第1款、第2款，判決如主文。
本案經檢察官乙○○到庭執行職務。
中　　華　　民　　國　　96　　年　　8 　　月　　15　　日
            刑事第六庭    審判長法　官  李  文  雄
                                法　官  林  靜  芬
                                法　官  張  恩  賜
上列正本證明與原本無異。
如不服本判決應於收受本判決後10日內向本院提出上訴書狀，其
未敘述上訴理由者，並得於提起上訴後10日內向本院補提理由書
狀（均須按他造當事人之人數附繕本）「切勿逕送上級法院」。
                                書記官  陳　如　慧
中　　華　　民　　國　　96　　年　　8 　　月　　16　　日
附錄論罪科刑法條
一、槍砲彈藥刀械管制條例第7條第4項：
    未經許可，持有、寄藏或意圖販賣而陳列第一項所列槍砲、
    彈藥者，處五年以上有期徒刑，併科新台幣一千萬元以下罰
    金。
二、槍砲彈藥刀械管制條例第8條第4項：
    未經許可，持有、寄藏或意圖販賣而陳列第一項所列槍枝者
    ，處三年以上十年以下有期徒刑，併科新臺幣七百萬元以下
    罰金。
三、槍砲彈藥刀械管制條例第12條第4項：
    未經許可，持有、寄藏或意圖販賣而陳列子彈者，處五年以
    下有期徒刑，併科新台幣三百萬元以下罰金。
四、刑法第271條：
    殺人者，處死刑、無期徒刑或十年以上有期徒刑。
    前項之未遂犯罰之。
    預備犯第1項之罪者，處2年以下有期徒刑。
六、刑法第321條：
    犯竊盜罪而有左列情形之一者，處六月以上五年以下有期徒
    刑：
     一  於夜間侵入住宅或有人居住之建築物、船艦或隱匿其
         內而犯之者。
     二  毀越門扇、牆垣或其他安全設備而犯之者。
     三  攜帶兇器而犯之者。
     四  結夥三人以上而犯之者。
     五  乘火災、水災或其他災害之際而犯之者。
     六  在車站或埠頭而犯之者。
     前項之未遂犯罰之。
七、刑法第330條
    犯強盜罪而有第321條第1項各款情形之一者，處七年以上有
    期徒刑。
    前項之未遂犯罰之。
